【裁判字號】    98,審易,171
【裁判日期】    980731
【裁判案由】    竊盜
【裁判全文】
臺灣桃園地方法院刑事判決             98年度審易字第171號
公  訴  人  臺灣桃園地方法院檢察署檢察官
被      告  丙○○
上列被告因竊盜案件，經檢察官提起公訴（97年度偵字第18958
號），本院判決如下：
    主  文
丙○○所犯如附表所示之罪，分別判處如附表所示之刑。應執行
有期徒刑貳年肆月，如易科罰金，以新臺幣壹仟元折算壹日。扣
案之油壓剪壹支、螺絲起子支、十字鑽壹支、尖嘴鉗壹支及黑
色手套貳雙均沒收。
    事  實
一、丙○○前有竊盜等前科，其中於民國96年間，因竊盜案件，
    經本院以97年度壢簡字第1907號判決判處有期徒刑4 月確定
    ，尚未入監執行（不構成累犯），詎其仍不知悔改，或單獨
    1 人基於意圖為自己不法所有之犯意，或與羅惠民（已死亡
    ，由檢察官另為不起訴處分）共同基於意圖為自己不法所有
    之犯意聯絡，先後於如附表所示時、地，以附表所示之方法
    ，分別單獨或共同竊取如附表所示被害人之物（其中附表編
    號2 、3 、6 因未竊得財物而不遂）。嗣於97年8 月18日13
    時15分許，在桃園縣平鎮市○○路239 巷11號前為警查獲，
    並扣得其所竊得之車號9F─3357號自小客車1 輛、車號LD─
    6702號車牌2 面及鑰匙1 把、其行竊所用之油壓剪1 支、螺
    絲起子3 支、十字鑽1 支、尖嘴鉗1 支及黑色手套2 雙。其
    中如犯罪事實附表編號(一)至(三)所示犯行，係丙○○於各該犯
    行尚未為任何有偵查犯罪職權之公務員發覺前，即在為警查
    獲後經警詢問時，主動向員警坦承犯行，嗣並接受裁判。
二、案經桃園縣政府警察局平鎮分局報告臺灣桃園地方法院檢察
    署檢察官偵查起訴。
    理  由
一、本案被告丙○○所犯之罪均係屬刑事訴訟法第376 條第2 款
    之刑法第321 條第1 項第3 款及同法第321 條第2 項、第1
    項第3 款之加重竊盜罪，其於準備程序中就被訴事實為有罪
    之陳述，爰依刑事訴訟法第284 條之1 規定獨任進行審判程
    序。
二、本件認定事實所引用之證據方法（詳下述及者，包含人證、
    書證、物證等），並無證據證明係公務員違背法定程序所取
    得，檢察官、被告丙○○於審判期日對本院提示之卷證均陳
    明沒意見，而未提出證據能力方面之爭執，且卷內之文書證
    據，亦無刑事訴訟法第159 條之4 之顯有不可信之情況或其
    他不得作為證據之情形，本院審酌引為證據亦為適當，是依
    刑事訴訟法第159 條之1 第2 項、第159 條之4 、之5 等規
    定，下述認定事實所引用之證據方法均有證據能力，合先敘
    明。
三、上揭犯罪事實，業據被告丙○○於警詢、偵訊及本院準備程
    序中均坦承不諱，核與證人即同案被告羅惠民於警詢及偵訊
    時之證述，證人即被害人己○○、丁○○、庚○○於警詢中
    之證述，證人即被害人乙○○、甲○○、戊○○於警詢及偵
    訊時之證述情節相符，並有桃園縣政府警察局平鎮分局搜索
    扣押筆錄、扣押物品目錄表、桃園縣政府警察局車輛尋獲電
    腦輸入單各1 份、車籍查詢－基本資料詳細畫面4 紙、贓物
    認領保管單2 紙、車號查詢汽車車籍5 紙及蒐證照片15張等
    在卷可資佐證。此外，復有扣案之油壓剪1 支、螺絲起子3
    支、十字鑽1 支、尖嘴鉗1 支及黑色手套2 雙足資佐證。綜
    上，足認被告任意性之自白與事實相符而可採信。本案事證
    明確，被告犯行堪以認定，應依法論科。
四、按刑法第321 條第1 項第2 款所謂毀越門扇牆垣，係指毀損
    或超越及踰越門扇牆垣而言，與啟門入室者有別；又所謂其
    他安全設備，係指門扇牆垣以外之防閑設備而言，而窗戶具
    有防閑作用，非其家由此進出之門，自屬該條款所定之其他
    安全設備（最高法院52年度台上字第711 號裁判、45年台上
    字第1443號判例意旨參照）。次按刑法第321 條第1 項第3
    款之攜帶兇器竊盜罪，係以行為人攜帶兇器竊盜為其加重條
    件，此所謂兇器，其種類並無限制，凡客觀上足對人之生命
    、身體、安全構成威脅，具有危險性之兇器均屬之，且祇須
    行竊時攜帶此種具有危險性之兇器為已足，並不以攜帶之初
    有行兇之意圖為必要（最高法院79年度台上字第5253號判決
    要旨參照）。是本案被告使用之油壓剪1 支、螺絲起子3 支
    、十字鑽1 支及尖嘴鉗1 支，均係由金屬打造，質地堅硬，
    為足以殺傷人生命、身體之器械，乃屬具有危險性之兇器甚
    明。核被告如附表編號1 、4 、5 所為，均係犯刑法第321
    條第1 項第3 款之攜帶兇器竊盜罪；被告如附表編號2 、3
    所為，均係犯刑法第321 條第2 項、第1 項第3 款之攜帶兇
    器竊盜未遂罪；被告如附表編號6 所為，係犯刑法第321 條
    第2 項、第1 項第2 款、第3 款之攜帶兇器、踰越安全設備
    竊盜未遂罪。又就附表編號2 、3 、6 所為，被告已著手竊
    盜行為之實行而未遂，均為未遂犯，爰依刑法第25條第2 項
    之規定，按既遂犯之刑度減輕其刑。另被告丙○○與羅惠民
    就附表編號6 之犯行，有犯意聯絡及行為分擔，為共同正犯
    。被告就附表編號1 至3 之加重竊盜犯行，雖係在密接之時
    間、空間內為之，但因係侵害不同被害人之財產法益，應予
    分論併罰。檢察官認應論以接續犯之實質上一罪，容有誤會
    。又被告先後如附表所示6 次竊盜犯行，犯意各別，行為互
    殊，應予分論併罰。本件公訴檢察官疏未論及被告就附表編
    號6 之犯行尚有有刑法第321 條第1 項第2 款踰越安全設備
    之加重條件情形，雖有未洽，惟此部分之基本社會事實相同
    ，且僅屬加重條件之增加，本院仍得予審理，尚不生變更起
    訴法條之問題。另被告丙○○於有偵查職權之機關尚未發覺
    其於如附表所示編號1 至3 之犯行前，即於員警詢間時，主
    動供出上開犯罪事實，向員警坦承其為犯罪行為人而自首犯
    罪（見98年度偵字第18958 號卷第18頁），嗣並接受裁判，
    經核與自首之要件相符，爰依刑法第62條前段之規定，就被
    告所犯如附表編號1 至3 所示之犯行均減輕其刑，其中附表
    編號2 、3 部分遞減其刑。爰審酌被告之素行，及其年齡、
    犯罪所生危害，與其犯罪動機、犯罪之目的、手段、犯後坦
    承犯行、生活狀況與智識程度等一切情狀，分別量處如主文
    所示之刑，並均諭知易科罰金之折算標準，及定其應執行之
    刑。另按司法院釋字第662 號解釋：「中華民國94年2 月2
    日修正公布之現行刑法第41條第2 項規定，關於數罪併罰，
    數宣告刑均得易科罰金，而定應執行刑逾6 個月者，排除適
    用同條第1 項得易科罰金之規定部分，與憲法第23條規定有
    違，並與本院釋字第366 號解釋意旨不符，應自本解釋公布
    之日起起失其效力。」故對於數罪併罰之數宣告刑均得易科
    罰金，而定應執行刑超過6 個月者，依司法院釋字第366 號
    、662 號解釋意旨，仍得易科罰金，是本院就本件被告丙○○所犯前開各罪既個別宣告如主文所示得易科罰金之刑，於
    就前開各罪刑定其應執行之刑時，自亦應諭知其易科罰金之
    折算標準如主文，附此敘明。至扣案之油壓剪1 支、螺絲起
    子3 支、十字鑽1 支、尖嘴鉗1 支及黑色手套2 雙，均係被
    告所有供本件加重竊盜犯行所用之物，業據被告於警詢時供
    明在卷，爰依刑法第38條第1 項第2 款宣告沒收。
據上論斷，依刑事訴訟法第284 條之1 、第299 條第1 項前段，
刑法第28條、第321 條第1 項第2 款、第3 款、第2 項、第25條
第2 項、第41條第1 項前段、第51條第5 款、第38條第1 項第2
款，判決如主文。
本案經檢察官潘怡華到庭執行職務。
中    華    民    國    98    年    7     月    31    日
                    刑事庭  法  官  徐  培  元
以上正本證明與原本無異。
如不服本判決應於收受判決後10日內向本院提出上訴書狀，並應
敘述具體理由。其未敘述上訴理由者，應於上訴期間屆滿後20日
內向本院補提理由書 (均須按他造當事人之人數附繕本)「 切勿
逕送上級法院」。
                            書記官  張  筆  隆
中    華    民    國    98    年    7     月    31    日
附錄論罪科刑條文：
中華民國刑法第321條
（加重竊盜罪）
犯竊盜罪而有左列情形之一者，處6 月以上、5 年以下有期徒刑
：
一、於夜間侵入住宅或有人居住之建築物、船艦或隱匿其內而犯
    之者。
二、毀越門扇、牆垣或其他安全設備而犯之者。
三、攜帶兇器而犯之者。
四、結夥三人以上而犯之者。
五、乘火災、水災或其他災害之際而犯之者。
六、在車站或埠頭而犯之者。
前項之未遂犯罰之。
附表：
┌─┬────┬────┬───┬───────┬────┬────────┐
│編│犯罪時間│犯罪地點│被害人│犯罪手段及竊得│所犯法條│    主  文      │
│號│        │        │      │財物          │        │                │
├─┼────┼────┼───┼───────┼────┼────────┤
│一│97年5 月│桃園縣八│丁○○│持螺絲起子敲破│第321 條│丙○○攜帶兇器竊│
│  │12日上午│德市長生│      │葉惠芬所有，由│第1項第3│盜，處有期徒刑伍│
│  │6 時許  │路16之6 │      │丁○○使用之車│款      │月，如易科罰金，│
│  │        │號地下停│      │號3001-RN號汽 │        │以新臺幣壹仟元折│
│  │        │車場    │      │車左後車窗（毀│        │算壹日。扣案之油│
│  │        │        │      │損部分未據告訴│        │壓剪壹支、螺絲起│
│  │        │        │      │），竊取車內衛│        │子支、十字鑽壹│
│  │        │        │      │星導航器1 具。│        │支、尖嘴鉗壹支及│
│  │        │        │      │              │        │黑色手套貳雙均沒│
│  │        │        │      │              │        │收。            │
├─┼────┼────┼───┼───────┼────┼────────┤
│二│97年5 月│桃園縣八│戊○○│持螺絲起子敲破│第321 條│丙○○攜帶兇器竊│
│  │12日上午│德市長生│      │戊○○所有之車│第2 項、│盜，未遂，處有期│
│  │7 時許  │路16之4 │      │號1597-QG 號汽│第1項第3│徒刑肆月，如易科│
│  │        │號地下停│      │車左前車窗（毀│款      │罰金，以新臺幣壹│
│  │        │車場    │      │損部分未據告訴│        │仟元折算壹日。扣│
│  │        │        │      │），著手竊取車│        │案之油壓剪壹支、│
│  │        │        │      │內財物，因未發│        │螺絲起子支、十│
│  │        │        │      │現值錢財物而未│        │字鑽壹支、尖嘴鉗│
│  │        │        │      │遂。          │        │壹支及黑色手套貳│
│  │        │        │      │              │        │雙均沒收。      │
├─┼────┼────┼───┼───────┼────┼────────┤
│三│97年5 月│桃園縣八│庚○○│持螺絲起子敲破│第321 條│丙○○攜帶兇器竊│
│  │12日上午│德市長生│      │庚○○所有之車│第2 項、│盜，未遂，處有期│
│  │8 時許  │路16之12│      │號5713-FT 號汽│第1項第3│徒刑肆月，如易科│
│  │        │號地下停│      │車左前車窗（毀│款      │罰金，以新臺幣壹│
│  │        │車場    │      │損部分未據告訴│        │仟元折算壹日。扣│
│  │        │        │      │），著手竊取車│        │案之油壓剪壹支、│
│  │        │        │      │內財物，因未發│        │螺絲起子支、十│
│  │        │        │      │現值錢財物而未│        │字鑽壹支、尖嘴鉗│
│  │        │        │      │遂。          │        │壹支及黑色手套貳│
│  │        │        │      │              │        │雙均沒收。      │
├─┼────┼────┼───┼───────┼────┼────────┤
│四│97年8 月│桃園縣大│己○○│持螺絲起子敲破│第321 條│丙○○攜帶兇器竊│
│  │18日凌晨│園鄉內海│      │己○○所有之車│第1項第3│盜，處有期徒刑陸│
│  │2 時30分│村10鄰20│      │號6580-FP 號汽│款      │月，如易科罰金，│
│  │許      │0 號旁  │      │車車窗（毀損部│        │以新臺幣壹仟元折│
│  │        │        │      │分未據告訴），│        │算壹日。扣案之油│
│  │        │        │      │再竊取該汽車（│        │壓剪壹支、螺絲起│
│  │        │        │      │業經己○○領回│        │子支、十字鑽壹│
│  │        │        │      │汽車及鑰匙）及│        │支、尖嘴鉗壹支及│
│  │        │        │      │車內其兒子所有│        │黑色手套貳雙均沒│
│  │        │        │      │之皮包（內有證│        │收。            │
│  │        │        │      │件及現金新台幣│        │                │
│  │        │        │      │1500元）。    │        │                │
├─┼────┼────┼───┼───────┼────┼────────┤
│五│97年8 月│桃園縣中│甲○○│持尖嘴鉗拆卸野│第321 條│丙○○攜帶兇器竊│
│  │18日上午│壢市普忠│      │輪汽車有限公司│第1項第3│盜，處有期徒刑陸│
│  │11時許  │路255 號│      │所有，由甲○○│款      │月，如易科罰金，│
│  │        │旁      │      │使用之車號LD-6│        │以新臺幣壹仟元折│
│  │        │        │      │702 號汽車車牌│        │算壹日。扣案之油│
│  │        │        │      │2 面（業經李怡│        │壓剪壹支、螺絲起│
│  │        │        │      │君領回），竊取│        │子支、十字鑽壹│
│  │        │        │      │該2 面車牌。  │        │支、尖嘴鉗壹支及│
│  │        │        │      │              │        │黑色手套貳雙均沒│
│  │        │        │      │              │        │收。            │
├─┼────┼────┼───┼───────┼────┼────────┤
│六│97年8 月│桃園縣平│乙○○│持油壓剪1 支、│第321 條│丙○○共同攜帶兇│
│  │18日下午│鎮市新華│      │螺絲起子3 支、│第2 項、│器、踰越安全設備│
│  │某時    │路24號3 │      │十子鑽1 支、尖│第1項第 │竊盜，未遂，處有│
│  │        │樓之1   │      │嘴鉗1 支及黑色│2款、第3│期徒刑伍月，如易│
│  │        │        │      │手套2 雙等工具│款      │科罰金，以新臺幣│
│  │        │        │      │，由丙○○徒手│        │壹仟元折算壹日。│
│  │        │        │      │打開後面陽台窗│        │扣案之油壓剪壹支│
│  │        │        │      │戶踰越安全設備│        │、螺絲起子支、│
│  │        │        │      │爬進去後，再打│        │十字鑽壹支、尖嘴│
│  │        │        │      │開大門讓羅惠民│        │鉗壹支及黑色手套│
│  │        │        │      │進去，共同侵入│        │貳雙均沒收。    │
│  │        │        │      │乙○○住處，正│        │                │
│  │        │        │      │在蒐尋財物之際│        │                │
│  │        │        │      │，即為乙○○發│        │                │
│  │        │        │      │現報警而未遂。│        │                │
│  │        │        │      │              │        │                │
└─┴────┴────┴───┴───────┴────┴────────┘


司法院資訊處製作；財團法人民間司法改革基金會備份。
